# 就绩效工资确认政策导致的收入与成本是否匹配的问题，请问chenyiwei老师

提问人：Deyang 时间：2015-08-06 19:08:30
就绩效工资确认政策导致的收入与成本是否匹配的问题，请问chenyiwei老师
如果业务部门的绩效工资，按照当年业务实际回款的一定比例计提确认。这样可能出现当年业务规模扩大，但回款却减少，导致人工成本倒挂的现象。 请问这种计提绩效工资的方式是否符合准则的收入与成本配比原则？

回答人：chenyiwei
这也应当体现权责发生制原则。虽然绩效工资是根据实际回款金额的一定比例发放的，但是在会计上确认费用时，应当考虑与已确认的收入相关的应收款项的预计可收回金额（与计提坏帐准备时的相关会计估计应保持逻辑上的一致性）。对于尚未收回的应收款项，应认为未来回款时发放绩效工资已构成一项推定义务，且与过去已确认的收入相关，符合负债的定义和确认条件，应根据计提坏帐准备后的应收款项账面价值和既定的发放金额计算标准，计提相关的预计负债，到实际回款时转回应付职工薪酬并发放。